<!DOCTYPE html PUBLIC "-//W3C//DTD XHTML 1.0 Transitional//EN" "http://www.w3.org/TR/xhtml1/DTD/xhtml1-transitional.dtd">
<html xmlns="http://www.w3.org/1999/xhtml">
<head>
	<meta http-equiv="Content-Type" content="text/html; charset=iso-8859-1" />
	<title>Ymmärrä suomea</title>
	<style type="text/css" media="all">@import "css/styles.css";</style>
	<script type="text/javascript" src="swfobject.js"></script>
</head>
<body class="font-medium">
	<div id="main-wrapper">
		<div id="topbar"></div>
		<div id="main-menu">
			<table cellspacing="0" cellpadding="0" border="0" class="add-links"><tr>
				<td class="item"><img class="raquo" src="i/raquo.gif" alt="" height="7" width="4" /><a href="/ymmarra/index.php?moduli=sanakirja">Sanakirja</a></td>
				<td class="item"><img class="raquo" src="i/raquo.gif" alt="" height="7" width="4" /><a href="/ymmarra/index.php?moduli=verbit">Verbiluettelo</a></td>
				<td class="item"><img class="raquo" src="i/raquo.gif" alt="" height="7" width="4" /><a href="/ymmarra/index.php?moduli=kielioppi">Kielioppi</a></td>
			</tr></table>
			<table cellspacing="0" cellpadding="0" border="0"><tr>
				<td class="item"><img class="raquo" src="i/raquo.gif" alt="" height="7" width="4" /><a href="/ymmarra/index.php">Etusivu</a></td>
				<td class="item"><img class="raquo" src="i/raquo.gif" alt="" height="7" width="4" /><a href="/ymmarra/index.php?moduli=tekstit">Lukutekstit</a></td>
			</tr></table>
		</div>
		<div id="content">
			<table cellspacing="0" cellpadding="0" border="0" id="content-wrapper"><tr>
				<td>
					<div id="left-menu">
												<div class="header-verb"><span>Verbit</span></div>
						<div class="menu">
								<div class="init"><a href="/ymmarra/index.php?moduli=verbit&kirjain=a">A</a></div>
								<div class="init"><a href="/ymmarra/index.php?moduli=verbit&kirjain=e">E</a></div>
								<div class="init"><a href="/ymmarra/index.php?moduli=verbit&kirjain=h">H</a></div>
								<div class="init"><a href="/ymmarra/index.php?moduli=verbit&kirjain=i">I</a></div>
								<div class="init"><a href="/ymmarra/index.php?moduli=verbit&kirjain=j">J</a></div>
								<div class="init"><a href="/ymmarra/index.php?moduli=verbit&kirjain=k">K</a></div>
								<div class="init"><a href="/ymmarra/index.php?moduli=verbit&kirjain=l">L</a></div>
								<div class="init"><a href="/ymmarra/index.php?moduli=verbit&kirjain=m">M</a></div>
								<div class="init"><a href="/ymmarra/index.php?moduli=verbit&kirjain=n">N</a></div>
								<div class="init"><a href="/ymmarra/index.php?moduli=verbit&kirjain=o">O</a></div>
								<div class="init"><a href="/ymmarra/index.php?moduli=verbit&kirjain=p">P</a></div>
								<div class="init"><a href="/ymmarra/index.php?moduli=verbit&kirjain=r">R</a></div>
								<div class="init"><a href="/ymmarra/index.php?moduli=verbit&kirjain=s">S</a></div>
								<div class="init"><a href="/ymmarra/index.php?moduli=verbit&kirjain=t">T</a></div>
								<div class="init"><a href="/ymmarra/index.php?moduli=verbit&kirjain=u">U</a></div>
								<div class="init"><a href="/ymmarra/index.php?moduli=verbit&kirjain=v">V</a></div>
								<div class="init"><a href="/ymmarra/index.php?moduli=verbit&kirjain=y">Y</a></div>
								<div class="init"><a href="/ymmarra/index.php?moduli=verbit&kirjain=Ä">Ä</a></div>
						</div>					</div>
				</td>
				<td>
					<div id="main-content">
						<div id="path">
							<a href=".">Etusivu</a> &gt; <a href="/ymmarra/index.php?moduli=verbit&kirjain=O">O</a>						</div>
													<h1>OTTAA</h1>
						<table cellspacing="0" cellpadding="0" border="0">
							<tr>
								<td colspan="2" style="padding-bottom:10px;"><strong>Aktiivin indikatiivi</strong></td>
							</tr>
							<tr>
								<td><pre>PREESENS                   
minä      otan             
sinä      otat             
hän       ottaa            
me        otamme           
te        otatte           
he        ottavat          

PASSIIVI
          otetaan          

IMPERFEKTI                 
         otin              
         otit              
         otti              
         otimme            
         otitte            
         ottivat           

PASSIIVI
         otettiin          

PERFEKTI
olen     ottanut           
olet     ottanut           
on       ottanut           
olemme   ottaneet          
olette   ottaneet          
ovat     ottaneet          

PASSIIVI
on       otettu            

PLUSKVAMPERFEKTI

olin     ottanut           
olit     ottanut           
oli      ottanut           
olimme   ottaneet          
olitte   ottaneet          
olivat   ottaneet          

PASSIIVI
oli      otettu            
</pre></td>
								<td>&nbsp;&nbsp;&nbsp;</td>
								<td><pre> KIELTOMUOTO
 en        ota
 et        ota
 ei        ota
 emme      ota
 ette      ota
 eivät     ota


 ei        oteta   

   
 en        ottanut
 et        ottanut
 ei        ottanut
 emme      ottaneet
 ette      ottaneet
 eivät     ottaneet


 ei        otettu  


  en      ole ottanut
  et      ole ottanut
  ei      ole ottanut
  emme    ole ottaneet
  ette    ole ottaneet
  eivät   ole ottaneet


  ei      ole otettu 



  en    ollut  ottanut
  et    ollut  ottanut
  ei    ollut  ottanut
  emme  olleet ottaneet
  ette  olleet ottaneet
  eivät olleet ottaneet


  ei    ollut  otettu
</pre></td>
							</tr>
						</table>
						<table cellspacing="0" cellpadding="0" border="0">
							<tr>
								<td colspan="2" style="padding-bottom:10px;"><strong>Aktiivin konditionaali</strong></td>
							</tr>
							<tr>
								<td><pre>PREESENS 
minä     ottaisin          
sinä     ottaisit          
hän      ottaisi           
me       ottaisimme        
te       ottaisitte        
he       ottaisivat        

PASSIIVI
         otettaisiin       

PERFEKTI
olisin   ottanut           
olisit   ottanut           
olisi    ottanut           
olisimme ottaneet          
olisitte ottaneet          
olisivat ottaneet          

PASSIIVI
olisi    otettu            
</pre></td>
								<td>&nbsp;&nbsp;&nbsp;</td>
								<td><pre> 
  en          ottaisi
  et          ottaisi
  ei          ottaisi
  emme        ottaisi
  ette        ottaisi
  eivät       ottaisi


  ei          otettaisi  


  en olisi    ottanut
  et olisi    ottanut
  ei olisi    ottanut
  emme olisi  ottaneet
  ette olisi  ottaneet
  eivät olisi ottaneet


  ei olisi    otettu
</pre></td>
							</tr>
						</table>
						<table cellspacing="0" cellpadding="0" border="0">
							<tr>
								<td colspan="2" style="padding-bottom:10px;"><strong>Aktiivin potentiaali</strong></td>
							</tr>
							<tr>
								<td><pre>PREESENS
minä     ottanen           
sinä     ottanet           
hän      ottanee           
me       ottanemme         
te       ottanette         
he       ottanevat         

PASSIIVI
         otettaneen        

PERFEKTI
lienen   ottanut           
lienet   ottanut           
lienee   ottanut           
lienemme ottaneet          
lienette ottaneet          
lienevät ottaneet          

PASSIIVI
lienee   otettu            
</pre></td>
								<td>&nbsp;&nbsp;&nbsp;</td>
								<td><pre> 
  en          ottane
  et          ottane
  ei          ottane
  emme        ottane
  ette        ottane
  eivät       ottane


  ei          otettane 


  en    liene ottanut
  et    liene ottanut
  ei    liene ottanut
  emme  liene ottaneet
  ette  liene ottaneet
  eivät liene ottaneet


  ei    liene otettu
</pre></td>
							</tr>
						</table>
						<table cellspacing="0" cellpadding="0" border="0">
							<tr>
								<td colspan="2" style="padding-bottom:10px;"><strong>Aktiivin imperatiivi</strong></td>
							</tr>
							<tr>
								<td><pre>PREESENS

(sinä)   ota               
(hän)    ottakoon          
(me)     ottakaamme        
(te)     ottakaa           
(he)     ottakoot          

PASSIIVI
         otettakoon        

PERFEKTI

ole      ottanut           
olkoon   ottanut           
olkaamme ottaneet          
olkaa    ottaneet          
olkoot   ottaneet          

PASSIIVI

olkoon   otettu            
</pre></td>
								<td>&nbsp;&nbsp;&nbsp;</td>
								<td><pre> 

  älä         ota    
  älköön      ottako
  älkäämme    ottako
  älkää       ottako
  älkööt      ottako


  älköön      otettako  



  älä ole       ottanut
  älköön olko   ottanut
  älkäämme olko ottaneet
  älkää olko    ottaneet
  älkööt olko   ottaneet



  älköön olko   otettu
</pre></td>
							</tr>
						</table>
						<table cellspacing="0" cellpadding="0" border="0">
							<tr>
								<td colspan="2" style="padding-bottom:10px;"><strong>Verbin nominaalimuodot</strong></td>
							</tr>
							<tr>
								<td><pre>I INFINITIIVI              

Lyhyempi muoto:            
         ottaa             

Pitempi muoto:             
         ottaakseni        
         ottaaksesi
         ottaakseen
         ottaaksemme
         ottaaksenne
         ottaakseen

III  INFINITIIVI           

inessiivi    ottamassa     
elatiivi     ottamasta     
illatiivi    ottamaan      
adessiivi    ottamalla
abessiivi    ottamatta     
instruktiivi ottaman       
                           
Passiivi
instruktiivi otettaman     
                           
                           






</PRE>

</BODY>
</HTML>
</pre></td>
								<td>&nbsp;&nbsp;&nbsp;</td>
								<td><pre> II INFINITIIVI

 inessiivi    ottaessa
 instruktiivi ottaen

 Passiivi
 inessiivi    otettaessa  






 IV INFINITIIVI

 nominatiivi  ottaminen
 partitiivi   ottamista
 

 I PARTISIIPPI
 aktiivi      ottava 
 passiivi     otettava  

 II PARTISIIPPI
 aktiivi      ottanut 
 passiivi     otettu  










</pre></td>
							</tr>
						</table>

					</div>
				</td>
			</tr></table>		</div>
		<div id="footer"><a href="http://www.oph.fi/"><img src="i/oph_logo_ymmarrasuomea.gif" width="157" height="35" alt="OPH" /></a></div>
	</div>
</body>
</html>
